臺灣桃園地方法院刑事判決　　　　　 100年度審訴字第2456號
公　訴　人　臺灣桃園地方法院檢察署檢察官
被　　　告　陳進德
上列被告因違反毒品危害防制條例案件，經檢察官提起公訴（10
0 年度毒偵字第4737號），被告於本院準備程序進行中，就被訴
事實為有罪之陳述，經告知簡式審判程序意旨，且聽取當事人之
意見後，本院合議庭裁定由受命法官獨任進行簡式審判程序，並
判決如下：
    主  文
陳進德施用第一級毒品，累犯，處有期徒刑柒月，扣案之第一級
毒品海洛因壹包（驗餘淨重零點貳陸陸公克）沒收銷燬之，注射
針筒壹支沒收。
    事實及理由
一、陳進德前於民國89年間，因施用毒品案件，經臺灣高雄地方
    法院以89年度毒聲字第8635號裁定送觀察、勒戒後，認無繼
    續施用毒品之傾向，在89年11月15日釋放出所，該次施用毒
    品犯行，並經臺灣高雄地方法院檢察署檢察官以89年度毒偵
    字第7392號為不起訴處分確定；復於91年間，因施用毒品案
    件，經臺灣屏東地方法院以91年度毒聲字第465 號裁定送觀
    察、勒戒後，認無繼續施用毒品之傾向，在91年6 月14日釋
    放出所，該次施用毒品犯行，並經臺灣屏東地方法院檢察署
    檢察官以91年度毒偵字第311 號為不起訴處分確定；又於92
    年間，因施用毒品案件，經臺灣屏東地方法院以92年度毒聲
    字第1160號裁定令入戒治處所施以強制戒治，在93年1 月 9
    日因法律修正報結出所，該次施用毒品犯行，並經臺灣屏東
    地方法院以92年度易字第674 號判決判處有期徒刑4 月確定
    （於本案不構成累犯）。另於98年間，因竊盜案件，經臺灣
    屏東地方法院以97年度易字第1015號判決分別判處有期徒刑
    4 月、3 月、3 月，應執行有期徒刑7 月，陳進德不服提起
    上訴後，再據臺灣高等法院高雄分院以98年度上易字第63號
    判決駁回上訴確定，在98年10月24日執行完畢（於本案構成
    累犯）。詎仍基於施用第一級毒品之犯意，於100 年9 月 2
    日下午4 時10分許，在桃園縣龍潭鄉○○路路旁，以針筒注
    射方式施用第一級毒品海洛因1 次，嗣於同日下午4 時20分
    許，為警在桃園縣龍潭鄉○○路212 號前查獲，並扣得其所
    有施用剩餘之第一級毒品海洛因1 包（驗餘淨重0.266 公克
    ），及於同行友人彭資益身上扣得陳進德所有供（但非專供
    ）本案施用毒品所用之注射針筒1 支。
二、證據名稱：
    (一)被告陳進德於警詢、偵查及本院審理中之自白。
    (二)證人彭資益於警詢及偵查中之陳述、證述。
    (三)桃園縣政府警察局被採尿人尿液暨毒品真實姓名與編號對
      照表、正修科技大學超微量研究科技中心尿液檢驗報告、
      正修科技大學超微量研究科技中心檢驗報告各1 份及扣案
      物品照片共4 張。
    (四)扣案之第一級毒品海洛因1 包（驗餘淨重0.266 公克）、
      注射針筒1 支。
三、核被告陳進德所為，係犯毒品危害防制條例第10條第1 項之
    施用第一級毒品罪。其施用毒品前後非法持有毒品之低度行
    為，應為施用毒品之高度行為所吸收，不另論罪。另被告前
    於98年間，因竊盜案件，經臺灣屏東地方法院以97年度易字
    第1015號判決分別判處有期徒刑4 月、3 月、3 月，應執行
    有期徒刑7 月，被告不服提起上訴後，再據高等法院高雄分
    院以98年度上易字第63號判決駁回上訴確定，在98年10月24
    日執行完畢等情，有臺灣高等法院被告前案紀錄表在卷可按
    ，其於徒刑執行完畢後5 年內故意再犯本案有期徒刑以上之
    罪，為累犯，應依刑法第47條第1 項之規定，加重其刑。爰
    審酌被告前因施用毒品經觀察、勒戒及強制戒治執行完畢後
    ，仍無法斷絕施用毒品惡習，顯見其意志力薄弱，其施用毒
    品足以導致精神障礙、性格異常，甚至造成生命危險，戕害
    一己之身體健康，併兼衡其於犯後坦承犯行等一切情狀，量
    處如主文所示之刑。扣案之第一級毒品海洛因1 包，經送驗
    後確呈海洛因陽性反應（驗餘淨重0.266 公克），有正修科
    技大學超微量研究科技中心檢驗報告1 紙附卷可稽，應依毒
    品危害防制條例第18條第1 項前段規定沒收銷燬之，又包裹
    毒品之包裝袋1 只與前開第一級毒品海洛因無從完全析離，
    故應併予沒收銷燬；另於彭資益身上扣得之注射針筒1 支乃
    係被告所有，且係供其施用毒品所用之物，業據被告供承在
    卷，爰依刑法第38條第1 項第2 款之規定，宣告沒收之。
四、應適用之法條：
    刑事訴訟法第273 條之1 第1 項、第299 條第1 項前段、第
    310 條之2 、第454 條第1 項，毒品危害防制條例第10條第
    1 項、第18條第1 項前段，刑法第11條、第47條第1 項、第
    38條第1 項第2 款。
五、如不服本判決，得自收受送達之翌日起10日內向本院提出上
    訴狀（應附繕本），其未敘述上訴理由者，應於上訴期間屆
    滿後20日內補提理由書狀於本院，上訴於臺灣高等法院。
本案經檢察官林郁芬到庭執行職務。
中    華    民    國   100    年    12    月    21    日
                              刑事庭  法  官  蘇昌澤
以上正本證明與原本無異。
如不服本判決應於收受判決後10日內向本院提出上訴書狀，並應
敘述具體理由。其未敘述上訴理由者，應於上訴期間屆滿後20日
內向本院補提理由書( 均須按他造當事人之人數附繕本) 「切勿
逕送上級法院」。
                                      書記官  李佳穎
中    華    民    國   100    年    12    月    22    日
附錄本案論罪科刑依據之法條：
毒品危害防制條例第10條
施用第一級毒品者，處6 月以上5 年以下有期徒刑。
施用第二級毒品者，處3 年以下有期徒刑。